臺灣新北地方法院民事判決
                                     110年度訴字第1642號
原      告  仲信資融股份有限公司

法定代理人  陳鳳龍  
訴訟代理人  許世稜  
            陳奕均  
            陳天翔  
            王筑萱  
被      告  李其清  
上列當事人間請求清償借款事件，經臺灣臺北地方法院移送前來
（110年度訴字第3340號），本院於民國110年12月1日言詞辯論
終結，判決如下：
    主      文
被告應給付原告新臺幣陸拾捌萬肆仟柒佰捌拾貳元，及自民國九
十九年十月二日起至清償日止，按週年利率百分之十二計算之利
息，暨自民國九十九年十月二日起至清償日止，逾期在六個月以
內者，按上開利率百分之十，逾期超過六個月部分，按上開利率
百分之二十計算之違約金，每次違約狀態最高連續收取期數為九
期。
訴訟費用由被告負擔。
本判決得假執行。
    事實及理由
一、原告主張：被告於民國93年7月5日與訴外人安泰商業銀行股
    份有限公司（下稱安泰銀行）簽訂信用借款契約書（下稱系
    爭契約），約定由被告向安泰銀行借款新臺幣（下同）81萬
    元，借款期間自93年7月6日起至98年7月6日止，被告應自實
    際撥款日起，按月攤還本息，利息前3期按週年利率3％計付
    ，第4期起則改按週年利率12％計算；如遲延還本或付息時，
    應按借款餘額，本金自到期日起，利息自應付日起，就逾期
    在6個月以內者，按上開約定利率10％，逾期超過6個月部分
    ，按上開約定利率20％計收違約金。詎被告未依約繳納本息
    ，尚積欠本金68萬4,782元未給付，依系爭契約第肆部分其
    他共通約款第6條第1項約定，被告已喪失期限利益，債務視
    為全部到期。又安泰銀行於94年12月30日將上開債權（含從
    屬權利）讓與訴外人長鑫資產管理股份有限公司（下稱長鑫
    公司），並將債權讓與之事實登報公告，對被告生債權讓與
    效力。嗣長鑫公司於99年10月1日將上開債權讓與訴外人歐
    凱資產管理有限公司（下稱歐凱公司），歐凱公司又於99年
    10月1日將上開債權讓與訴外人立新資產管理股份有限公司
    （下稱立新公司），繼立新公司與原告合併，原告為合併後
    之存續公司，並以本件起訴狀繕本之送達再為債權讓與之通
    知。爰依消費借貸及債權讓與之法律關係提起本件訴訟，請
    求被告清償上開積欠本金，及自末次債權讓與日翌日即99年
    10月2日起算之利息及違約金等語，並聲明：被告應給付原
    告68萬4,782元，及自99年10月2日起至清償日止，按週年利
    率12％計算之利息，暨自99年10月2日起至清償日止，逾期在
    6個月以內者，按上開利率10％，逾期超過6個月部分，按上
    開利率20％計算之違約金，每次違約狀態最高連續收取期數
    為9期。
二、被告則稱：系爭契約為被告所簽立，對原告主張之事實不爭
    執，認諾原告之請求等語。　
三、按當事人於言詞辯論時為訴訟標的之認諾者，應本於其認諾
    為該當事人敗訴之判決，民事訴訟法第384 條定有明文。復
    按被告既於言詞辯論時為訴訟標的之認諾，法院即應不調查
    原告所主張為訴訟標的之法律關係是否果屬存在，而以認諾
    為該被告敗訴之判決基礎（最高法院45年台上字第31號判例
    意旨參照）。經查，原告主張之上開事實，業據提出與其所
    述相符之系爭契約書、債權讓與證明書、報紙公告、帳務明
    細表、帳戶授信明細資料、經濟部109年8月25日經授商字第
    10901141810號函、經濟部109年8月25日經授商字第1090111
    2700號函等件為證（見臺灣臺北地方法院110年度訴字第334
    0號卷第13頁至第29頁、第33頁至第34頁），並經被告於本
    院110年12月1日言詞辯論時表示同意原告之請求，且為認諾
    在案（見本院卷二第49頁），揆諸前揭規定及裁判意旨，本
    院就原告之請求，自應本於被告之認諾為其敗訴之判決。從
    而，原告本於消費借貸、債權讓與之法律關係，請求被告給
    付如主文第1項所示之本金、利息及違約金，為有理由，應
    予准許。
四、本件係本於被告認諾所為之判決，依民事訴訟法第389條第1
    項第1款規定，應由本院依職權宣告假執行。
五、訴訟費用負擔之依據：民事訴訟法第78條。
中    華    民    國    110   年    12    月    17    日
                  民事第七庭    法  官  李宇銘
以上正本係照原本作成。
如對本判決上訴，須於判決送達後20日之不變期間內，向本院提
出上訴狀。如委任律師提起上訴者，應一併繳納上訴審裁判費。
中　　華　　民　　國　　110 　年　　12　　月　　17　　日
　　　　　　　　　　　　　　　　書記官  黃筱玲